臺灣板橋地方法院刑事判決             100年度訴字第1574號
公  訴  人  臺灣板橋地方法院檢察署檢察官
被      告  陳志偉
上列被告因違反毒品危害防制條例案件，經檢察官提起公訴（10
0 年度毒偵字第3343號），因被告於準備程序中就被訴事實為有
罪之陳述，經本院合議庭裁定由受命法官獨任進行簡式審判程序
，判決如下：
    主  文
陳志偉施用第一級毒品，累犯，處有期徒刑拾月。
    事  實
一、陳志偉前因違反槍砲彈藥刀械管制條例案件，經本院以93年
    度訴字第1552號判處有期徒刑1 年8 月，併科罰金新臺幣2
    萬元，緩刑5 年確定，因於緩刑期間內另犯毒品案件，經本
    院以96年度撤緩字第32號裁定撤銷緩刑，有期徒刑經入監執
    行，於民國98年3 月10日縮短刑期假釋，所餘刑期付保護管
    束，並於同年7 月21日保護管束期滿未經撤銷假釋，上開有
    期徒刑以已執行論。又其前因施用毒品案件，經本院以95年
    度毒聲字第1973號裁定送觀察、勒戒後，因認有繼續施用毒
    品之傾向，令入戒治處所施以強制戒治，於96年11月26日執
    行完畢釋放，並經臺灣板橋地方法院檢察署檢察官以96年度
    戒毒偵字第550 號為不起訴處分確定；復因施用毒品案件，
    經臺灣桃園地方法院以99年度審訴字第2577號判處有期徒刑
    7 月、3 月，應執行有期徒刑8 月確定，又因用毒品案件，
    分別經本院以99年度訴字第3811號、100 年度訴字第474 號
    、第475 號、第477 號、第1090號、第1346號判處有期徒刑
    8 月、4 月、7 月、4 月、7 月、4 月、8 月、4 月、8 月
    、8 月確定（現正執行中），詎猶不知悔改。復基於同時施
    用第一級毒品海洛因及第二級毒品甲基安非他命之犯意，於
    100 年3 月28日18時許，在新北市○○區○○街2 段161 號
    住處內，以將海洛因及甲基安非他命混合摻水置於針筒內注
    射之方式，同時施用第一級毒品海洛因及第二級毒品甲基安
    非他命1 次。嗣於100 年3 月30日16時55分許，為警另案查
    獲後，經採集其尿液送驗，呈現嗎啡及甲基安非他命陽性反
    應，始查悉上情。
二、案經臺北縣政府警察局新莊分局移送臺灣板橋地方法院檢察
    署檢察官偵查起訴。
    理  由
一、上揭同時施用第一級毒品海洛因、第二級毒品甲基安非他命
    各1 次之事實，業據被告陳志偉於本院審理時坦承不諱，而
    被告為警查獲時採集之尿液，經送驗結果呈嗎啡及甲基安非
    他命陽性反應，此有臺灣檢驗科技股份有限公司UL/2011/00
    000000號濫用藥物檢驗報告及新北市政府警察局新莊分局煙
    毒麻醉藥品案被移送者姓名及代碼對照表各1 份在卷可佐，
    被告上開自白與事實相符，堪信其為真實。又被告前因施用
    毒品案件，經本院以95年度毒聲字第1973號裁定送觀察、勒
    戒後，因認有繼續施用毒品之傾向，令入戒治處所施以強制
    戒治，於96年11月26日執行完畢釋放，並經臺灣板橋地方法
    院檢察署檢察官以96年度戒毒偵字第550 號為不起訴處分確
    定；復因施用毒品案件，經臺灣桃園地方法院以99年度審訴
    字第2577號判處有期徒刑7 月、3 月，應執行有期徒刑8 月
    確定，又因用毒品案件，分別經本院以99年度訴字第3811號
    、100 年度訴字第474 號、第475 號、第477 號、第1090號
    、第1346號判處有期徒刑8 月、4 月、7 月、4 月、7 月、
    4 月、8 月、4 月、8 月、8 月確定，其於強制戒治執行完
    畢釋放後，5 年內再犯上開施用毒品案件，復為本件施用毒
    品，應可認定。本案事證明確，被告犯行洵堪認定，應予依
    法論科。
二、核被告所為，係犯毒品危害防制條例第10條第1 項之施用第
    一級毒品罪、同條第2 項之施用第二級毒品罪。被告施用前
    持有海洛因、甲基安非他命之低度行為，應為施用毒品之高
    度行為所吸收，不另論罪。被告以一施用毒品行為，同時犯
    上開2 罪，為想像競合犯，應依刑法第55條規定，從一刑度
    較重之施用第一級毒品罪論處。又被告有事實欄所示之前科
    及執行紀錄，有臺灣高等法院被告前案紀錄表1 份在卷可稽
    ，其受有期徒刑之執行完畢後，5 年以內故意再犯有期徒刑
    以上之罪，為累犯，依刑法第47條第1 項規定加重其刑。爰
    審酌被告前有多次施用毒品之犯罪紀錄，竟仍不知戒除毒癮
    ，顯有不當，兼衡其犯罪動機、手段、生活狀況、國中畢業
    之智識程度、施用毒品係對自己身體之殘害及犯罪後坦承犯
    行之態度等一切情狀，量處如主文所示之刑。
據上論斷，應依刑事訴訟法第273 條之1 第1 項、第299 條第1
項前段，毒品危害防制條例第10條第1 項、第2 項，刑法第11條
前段、第55條、第47條第1 項，判決如主文。
本案經檢察官陳世錚到庭執行職務。
中    華    民    國   100    年    7     月    27    日
                  刑事第十七庭  法  官  俞秀美
上列正本證明與原本無異。
如不服本判決，應於判決送達後10日內敘明上訴理由，向本院提
出上訴狀 (應附繕本) ，上訴於臺灣高等法院。其未敘述上訴理
由者，應於上訴期間屆滿後20日內向本院補提理由書「切勿逕送
上級法院」。
                                書記官  謝怡貞
中    華    民    國   100    年    7     月    27    日
附錄本案論罪科刑法條全文：
毒品危害防制條例第10條
施用第一級毒品者，處 6 月以上 5 年以下有期徒刑。
施用第二級毒品者，處 3 年以下有期徒刑。